【裁判字號】    98,易,1277
【裁判日期】    990211
【裁判案由】    詐欺
【裁判全文】
臺灣彰化地方法院刑事判決              98年度易字第1277號
公  訴  人  臺灣彰化地方法院檢察署檢察官
被      告  丙○○
上列被告因詐欺案件，經檢察官提起公訴（九十八年度偵字第三
八一○號），本院依簡式審判程序判決如下：
    主  文
丙○○共同意圖為自己不法之所有，以詐術使人將本人之物交付
，處有期徒刑伍月，如易科罰金，以新臺幣壹仟元折算壹日，緩
刑貳年，並應依附件即本院九十九年度彰簡附民移調字第二號調
解程序筆錄所載調解內容履行賠償義務。
    事  實
一、甲○○（未到案，另行審結）經由報紙廣告認識詐欺集團內
    、真實姓名年籍不詳、自稱「羅偉忠」之成年男子，得知可
    藉由出借金融機構帳戶供該詐欺集團使用而獲取報酬，乃將
    此事告知丙○○，甲○○、丙○○與自稱「羅偉忠」之成年
    男子及其所屬詐欺集團成員即共同基於意圖為自己不法所有
    之詐欺取財之犯意聯絡，先由丙○○將其於民國八十九年三
    月八日開立之中華郵政股份有限公司花壇郵局局號第000
    0000號、帳號第0000000號帳戶（下稱上開中華
    郵政帳戶）提款卡交付予甲○○，再由甲○○於九十六年十
    二月十七日將該提款卡轉交予自稱「羅偉忠」之成年男子，
    並由自稱「羅偉忠」之成年男子所屬詐欺集團內、自稱「香
    港彩券局員工」之成年人，撥打電話予乙○○，佯稱：如乙○○繳付前金，即可告知六合彩明牌，供其簽賭云云，致乙○○陷於錯誤，於同日某時許，依指示匯款新臺幣（下同）
    六萬元至丙○○上開中華郵政帳戶內，旋由該詐欺集團內不
    詳之人持丙○○上開中華郵政帳戶提款卡將乙○○所匯款項
    提領一空後，再由自稱「羅偉忠」之成年男子將該提款卡交
    還甲○○，並由甲○○轉交予丙○○。其後，甲○○、丙○○與自稱「羅偉忠」之成年男子及其所屬詐欺集團成員復承
    前開詐欺取財之犯意聯絡，先由自稱「羅偉忠」之成年男子
    所屬詐欺集團內、自稱「香港彩券局員工」之成年人，於九
    十七年二月十二日再次撥打電話予乙○○，以同一方式，致
    乙○○陷於錯誤，於同日上午十時三十八分許，依指示匯款
    十二萬元至丙○○上開中華郵政帳戶內，自稱「羅偉忠」之
    成年男子旋即通知甲○○，再由甲○○轉知丙○○，丙○○
    即由甲○○陪同，於九十七年二月十二日晚上十一時許，持
    丙○○上開中華郵政帳戶提款卡，前往彰化縣彰化市某郵局
    之自動櫃員機，提領乙○○所匯款項其中十萬元，並一同將
    領得款項攜往彰化縣花壇鄉某統一超商悉數交予自稱「羅偉
    忠」之成年男子，另將丙○○上開中華郵政帳戶提款卡交付
    予自稱「羅偉忠」之成年男子，由自稱「羅偉忠」之成年男
    子於翌日即九十七年二月十三日凌晨某時許，持該提款卡前
    往彰化縣花壇鄉花壇郵局之自動櫃員機，將乙○○所匯款項
    其餘二萬元提領一空，並將該提款卡交還丙○○，甲○○、
    丙○○則從中各獲取一千元之報酬。嗣因乙○○發現受騙，
    並報警處理，始循線查悉上情。
二、案經乙○○訴由臺北縣警察局移送臺灣板橋地方法院檢察署
    檢察官呈請臺灣高等法院檢察署檢察長令轉臺灣彰化地方法
    院檢察署檢察官偵查起訴。
    理  由
一、按除被告所犯為死刑、無期徒刑、最輕本刑為三年以上有期
    徒刑之罪或高等法院管轄第一審案件者外，於刑事訴訟法第
    二百七十三條第一項程序進行中，被告先就被訴事實為有罪
    之陳述時，審判長得告知被告簡式審判程序之旨，並聽取當
    事人、代理人、辯護人及輔佐人之意見後，裁定進行簡式審
    判程序；除簡式審判程序、簡易程序及第三百七十六條第一
    款、第二款所列之罪之案件外，第一審應行合議審判；刑事
    訴訟法第二百七十三條之一第一項、第二百八十四條之一分
    別定有明文。本件被告丙○○所犯係死刑、無期徒刑、最輕
    本刑為三年以上有期徒刑或高等法院管轄第一審案件以外之
    罪，且於本院行準備程序時就被訴事實為有罪之陳述，經受
    命法官告知簡式審判程序之旨，並聽取公訴人、被告之意見
    後，本院合議庭認無不得或不宜改依簡式審判程序進行之處
    ，經評議結果，裁定改由受命法官獨任行簡式審判程序，合
    先敘明。
二、上開事實，業據被告丙○○於本院審理時，坦承不諱，核與
    證人即告訴人乙○○、同案被告甲○○於警詢、偵訊時，證
    述之情節相符，並有乙○○匯款至丙○○上開中華郵政帳戶
    之匯款單、丙○○上開中華郵政帳戶之開戶基本資料及歷史
    交易清單影本各一份在卷可稽，足徵被告自白確與事實相符
    。本件事證明確，被告詐欺取財之犯行，應堪認定。
三、核被告丙○○所為，係犯刑法第三百三十九條第一項之詐欺
    取財罪。被告丙○○與同案被告甲○○、自稱「羅偉忠」之
    成年男子及其所屬詐欺集團成員間，就上開詐欺取財犯行，
    有犯意聯絡及行為分擔，為共同正犯。爰審酌被告丙○○正
    值青壯之年，不思以正當途徑獲取所需，為謀取私利，任意
    提供個人金融機構帳戶供詐欺集團作為詐騙工具，並於詐騙
    得手後，代為提領交付，使詐欺集團成員之真實身分難以查
    緝，其個人所得之不法利益雖屬有限，然造成偵查犯罪機關
    事後追查贓款及詐欺集團成員極為困難，致使詐欺集團更加
    猖獗氾濫，對於社會治安之危害程度不容小覷，惟考量被告
    丙○○並無前科，素行尚佳，且業與告訴人調解成立，並願
    意賠償告訴人八萬元，此有本院九十九年度彰簡附民移調字
    第二號調解程序筆錄一紙在卷可考（本院卷第三九頁），及
    其生活狀況、智識程度，暨犯罪後坦承犯行，態度尚屬良好
    等一切情狀，量處如主文所示之刑，並諭知易科罰金之折算
    標準。再被告前未曾因故意犯罪受有期徒刑以上刑之宣告，
    有臺灣彰化地方法院檢察署刑案資料查註紀錄表及臺灣高等
    法院被告前案紀錄表各一份在卷可考，雖因一時失慮，致罹
    刑典，然其既與告訴人調解成立，並負起損害賠償責任，經
    此偵審程序與論罪科刑之教訓後，當知所警惕，而無再犯之
    虞，且如令其入監執行，後續分期給付之損害賠償，恐無法
    繼續履行，是本院認所宣告之刑，以暫不執行為適當，併宣
    告緩刑二年，以啟自新；另為能督促被告確實履行調解內容
    ，認有依照刑法第七十四條第二項第三款規定，命被告依附
    件即本院九十九年度彰簡附民移調字第二號調解程序筆錄所
    載調解內容履行賠償義務之必要，爰併為此附負擔之宣告（
    被告如有違反所定負擔未履行賠償，且情節重大者，依刑法
    第七十五條之一第一項第四款規定，得撤銷緩刑宣告，執行
    宣告刑，併予敘明）。
據上論斷，應依刑事訴訟法第二百七十三條之一第一項、第二百
九十九條第一項前段，刑法第二十八條、第三百三十九條第一項
、第四十一條第一項前段、第七十四條第一項第一款、第二項第
三款，刑法施行法第一條之一，判決如主文。
本案經檢察官林子翔到庭執行職務。
中    華    民    國    99    年    2     月    11    日
                  刑事第六庭          法  官  鄭舜元
以上正本證明與原本無異。
如不服本判決應於收受判決後10日內向本院提出上訴書狀，並
應敘述具體理由。其未敘述上訴理由者，應於上訴期間屆滿後
20日內向本院補提理由書(均須按他造當事人之人數附繕本)
「切勿逕送上級法院」。
告訴人或被害人對於判決如有不服具備理由請求檢察官上訴者，
其上訴期間之計算係以檢察官收受判決正本之日期為準。
中    華    民    國    99    年    2     月    11    日
                                      書記官  陳秀香
附錄：論罪科刑法條：
中華民國刑法第339條
意圖為自己或第三人不法之所有，以詐術使人將本人或第三人之
物交付者，處5年以下有期徒刑、拘役或科或併科1千元以下罰金
。
以前項方法得財產上不法之利益或使第三人得之者，亦同。
前二項之未遂犯罰之。

司法院資訊處製作；財團法人民間司法改革基金會備份。
